臺灣臺中地方法院民事判決
110年度中簡字第3635號
原      告  許生長  

被      告  姚文明  

上列被告因傷害等案件（本院110年度訴字第284號），經原告提
起刑事附帶民事訴訟請求損害賠償（本院110年度附民字第287號
），由本院刑事庭裁定移送前來，本院於民國111年4月19日言詞
辯論終結，判決如下：
    主      文
被告應給付原告新臺幣陸萬元，及自民國一百一十年三月二十五
日起至清償日止，按週年利率百分之五計算之利息。
原告其餘之訴駁回。
本判決原告勝訴部分得假執行。
    事實及理由
一、原告主張：兩造均在位於臺中市大里區光正路134巷141弄附
    近相鄰之農地耕作，原告於民國109年7月27日4時許，在上
    址農地灌溉作物，因灌溉用之水龍頭接合處脫落，致水漫淹
    至被告種植南瓜之農地，嗣被告於同日7時許前往上址農地
    ，發現其農地遭水漫淹後，認為係原告故意造成而心生不滿
    ，竟基於傷害他人身體之犯意，徒手將原告撂倒在地，並跨
    坐於原告之腹部，再徒手毆打原告之胸部，致原告受有胸壁
    及下背鈍挫傷等傷害。經在場路人阻止後，被告於離去時另
    基於恐嚇危害安全之犯意，向原告恫稱：「限你今晚之前給
    我弄好，不然我見你一次就打一次」等加害身體之事恐嚇原
    告，致原告心生畏懼，足生危害於安全。業經原告依法提起
    刑事告訴，並經檢察官提起公訴，經本院刑事庭以110年度
    訴字第284號判決在案，爰依侵權行為之法律關係，請求被
    告賠償精神慰撫金新臺幣（下同）200,000元等語。並聲明
    ：被告應給付原告200,000元，及自起訴狀繕本送達翌日起
    至清償日止，按週年利率百分之5計算之利息。
二、被告則以：對刑事判決不爭執等語，資為抗辯。並聲明：原
    告之訴駁回。
三、得心證之理由：
  ㈠原告主張被告於上開時地毆打其並恐嚇危害安全，致其受有
    胸壁及下背鈍挫傷等傷害，被告因上開犯行，經本院110年
    度訴字第284號刑事判決各處拘役55日、20日，應執行拘役7
    0日，如易科罰金，以新臺幣1,000元折算1日在案等情，業
    本院調閱上開刑事卷宗查明屬實，且為被告所不爭執，堪認
    原告之主張為真正。
　㈡次按按因故意或過失，不法侵害他人之權利者，負損害賠償
    責任。故意以背於善良風俗之方法，加損害於他人者亦同；
    不法侵害他人之身體、健康、名譽、自由、信用、隱私、貞
    操，或不法侵害其他人格法益而情節重大者，被害人雖非財
    產上之損害，亦得請求賠償相當之金額，民法第184條第1 
    項、第195條第1 項前段分別定有明文。本件被告於上揭時
    、地以毆打並恐嚇原告，係侵害原告之健康權，另被告對原
    告恫稱「限你今晚之前給我弄好，不然我見你一次就打一次
    」等語，客觀上確有以此加害原告生命、身體之意，侵害原
    告之身體權，原告所受損害雖非財產上之損害，依上開規定
    ，仍得請求被告賠償相當金額。
　㈢復按慰藉金之賠償須以人格權遭遇侵害，使精神上受有痛苦
    為必要，其核給之標準固與財產上損害之計算不同，然非不
    可斟酌雙方身分資力與加害程度，及其他各種情形核定相當
    之數額（最高法院51年台上字第223 號判例意旨）。經查，
    原告高中肄業，目前無業，之前自己開小加工廠從事車床黑
    手工作，月收入約20幾萬元，名下有土地及房屋各二筆，有
    汽車及機車各1部；而被告則為高中肄業，目前從事沖床工
    作，月薪為基本薪資，名下沒有不動產及汽車，有機車1部
    等情，業據兩造於本院審理時陳明在卷（見本院卷第42頁）
    ，並經本院依職權調閱兩造稅務電子閘門資料足稽。本院審
    酌兩造上開身分地位、教育程度、經濟能力、被告加害情形
    及原告所受精神上痛苦等一切情狀，原告請求精神慰撫金20
    0,000元尚嫌過高，應認以60,000元為適當，逾此範圍之請
    求，尚屬無據。
　㈣末按給付無確定期限者，債務人於債權人得請求給付時，經
    其催告而未為給付，自受催告時起，負遲延責任。其經債權
    人起訴而送達訴狀，或依督促程序送達支付命令，或為其他
    相類之行為者，與催告有同一之效力；又遲延之債務，以支
    付金錢為標的者，債權人得請求依法定利率計算之遲延利息
    。但約定利率較高者，仍從其約定利率；應付利息之債務，
    其利率未經約定，亦無法律可據者，週年利率為百分之5，
    民法第229 條第2 項、第233 條第1 項及第203 條分別定有
    明文。本件原告對被告之侵權行為損害賠償債權，核屬無確
    定期限之給付，自應經原告之催告而未為給付，被告始負遲
    延責任。準此，原告請求被告自起訴狀繕本送達之翌日即11
    0年3月25日起，按週年利率百分之5計付遲延利息，核無不
    合。　
四、綜上所述，原告依侵權行為之法律關係，請求被告給付60,0
    00元，及自110年3月25日起至清償日止，按週年利率百分之
    5計算之利息，為有理由，應予准許；逾此部分之請求，為
    無理由，應予駁回。
五、本件事證已臻明確，兩造其餘爭點、攻擊防禦方法，經審酌
    核與判決結果無影響，爰不分別斟酌論述，附此敘明。
六、本判決原告勝訴部分，係本院就民事訴訟法第427 條第1 項
    所定訴訟適用簡易程序而為被告敗訴判決，應依同法第389 
    條第1 項第3 款規定，依職權宣告假執行。原告雖聲請供擔
    保宣告假執行，惟本件係屬簡易訴訟程序，依民事訴訟法第
    389條第1項第3款規定，法院為被告敗訴判決時，原應依職
    權宣告假執行，而無待於原告之聲請，是原告聲請供擔保為
    假執行之宣告，無非促使法院職權之發動而已，本院自無須
    就其聲請為准駁之裁判，附此敘明。
七、本件原告係於刑事訴訟程序提起民事訴訟，經本院刑事庭裁
    定移送前來，依刑事訴訟法第504 條第1 項規定，無庸繳納
    裁判費，且本件訴訟繫屬期間亦未增生訴訟費用事項，故無
    訴訟費用負擔問題，併予敘明。　　
中　　華　　民　　國　　111 　年　　5 　　月　　10　　日
                  臺灣臺中地方法院臺中簡易庭
                                  法　官　吳蕙玟
以上正本係照原本作成。　　　　　　　　　　　　　　　　　
如不服本判決，應於送達後20日內，向本院提出上訴狀並表明上
訴理由，如於本判決宣示後送達前提起上訴者，應於判決送達後
20日內補提上訴理由書（須附繕本）。如委任律師提起上訴者，
應一併繳納上訴審裁判費。
中　　華　　民　　國　　111 　年　　5 　　月　　10　　日
                                  書記官  楊思賢